臺灣基隆地方法院刑事判決　　　　　　　 94年度簡上字第5號
上　訴　人　臺灣基隆地方法院檢察署檢察官
被　　　告　庚○○　男　27歲（民國66年3月4日生）
上列上訴人因被告竊盜案件，不服本院中華民國93年10月25日93
年度基簡字第840 號第一審簡易判決（聲請案號：93年度偵緝字
第840 號）提起上訴，暨移送併案審理（93年度偵字第4142號、
94年度偵字第140 號），本院認不宜為簡易判決處刑，自為第一
審判決如下：
    主  文
原判決撤銷。
庚○○連續竊盜，累犯，處有期徒刑拾月。
    事  實
一、庚○○曾因違反毒品危害防制條例案件，經本院判處有期徒
    刑7 月確定，於民國93年1 月31日執行完畢。詎其猶不知悔
    改，因缺錢花用，竟基於意圖為自己不法所有之概括犯意，
    先後為以下竊盜犯行：
  (一)於93年6 月27日凌晨3 時許，在基隆市○○區○○路26號前
    ，見丙○○酒醉倒在路旁，乃趁機竊取丙○○置於身上之皮
    夾1 只（內有
    執照及行車執照各1 張）、諾基亞8250黑色行動電話1 支及
    掛在丙○○腰際之機車鑰匙及機車防盜器，並啟動該機車防
    盜器，確認丙○○所有之車牌號碼POR ─742 號重型機車停
    放在上開處所附近後，即以竊得之機車鑰匙開啟上開機車竊
    取該車，得手後供己作為代步工具，並將上開皮夾內之提款
    卡取出外，其餘物品均隨手丟棄於前揭處所附近之水溝內，
    再於同日凌晨6 時32分許，持竊得之提款卡至基隆市○○路
    83號第二信用合作社及基隆市○○路郵局之提款機前欲盜領
    丙○○之存款，惟因輸入密碼錯誤而未得逞（此部分不構成
    犯罪）。嗣於同年7 月19日下午4 時40分許，庚○○在基隆
    市○○路17巷內，以竊得之上開機車鑰匙發動前揭竊得之機
    車時，為警當場查獲。
　(二)於93年8 月5 日下午3 時40分許，在基隆市○○路177 號楊
    聯社大賣場前，趁乙○○下車送貨之際，竊取乙○○所駕駛
    貨車上之可口可樂2 箱（每箱24罐，共48罐），得手後放置
    在其騎乘之車牌號碼GQO ─366 號機車上，旋即為獲報前往
    埋伏之員警當場逮捕查獲。
  (三)自93年10月初某日起，至93年10月31日止，連續於附表所示
    時間、地點，趁無人注意之際侵入如附表所示癸○○等8人
    之漁船內及子○○所開設之簡漁船報關行內，先後徒手竊取
    癸○○等人所有之金牌（各次竊盜之時間、地點、竊取之物
    品、被害人、竊取財物之價值等均詳如附表所示）。得手後
    ，分別持之變賣與億豐銀樓、寶麒銀樓等金飾店，並將所得
    款項花用殆盡。嗣於93年11月2 日零時20分許，庚○○因良
    心不安，主動至警局向員警供承此部分竊盜犯行（不構成自
    首），而悉上情。
二、案經基隆市警察局移送、基隆市警察局第一分局報告臺灣基
    隆地方法院檢察署檢察官偵查後聲請簡易判處刑，暨基隆市
    警察局第二分局報告臺灣基隆地方法院檢察署檢察官移送併
    案審理。
    理  由
壹、程序部分：
　　按檢察官聲請以簡易判決處刑之案件，經法院認為有刑事訴
    訟法第451條之1第4項但書之情形者，應適用通常程序審判
    之，同法第452 條定有明文。本院合議庭認本件有刑事訴訟
    法第451 條之1 第4 項但書之情形，不宜以簡易判決處刑，
    故由本院適用通常程序審判，並自為第一審判決，合先敘明
    。
貳、實體部分：
一、前揭事實，業據被告庚○○於本院準備程序及審理時供承不
    諱，核與被害人丙○○於警訊、偵查（見2727號偵查卷第8
    至10頁、第36至37頁）；被害人乙○○、癸○○、丁○○、
    丑○○、壬○○、戊○○○、辛○○○、己○○、子○○於
    警訊之指訴（見2942號偵查卷第10至11頁、4382號偵查卷第
    19 至27 頁、第31至45頁）；證人劉美華於警訊（4382號偵
    查卷第28至30頁）、證人林瑞清於偵查時（見2942號偵查卷
    第44 至45 頁）之證述情節相符，並有被害人丙○○立具之
    贓物認領保管收據、基隆市警察局車輛協尋（尋獲）證明單
    及電腦輸入卡、車輛竊盜、車牌失竊資料個別查詢報表─查
    詢車輛認可資料、ATM 交易查詢資料各1紙、監視錄影畫面2
    紙（見2727號偵查卷第12至15頁、第48頁、第47頁、第52頁
    ）、被害人乙○○立具之贓物認領保管收據1 紙（見2942號
    偵查卷第13頁）、金飾買入登記簿5 紙、現場照片12幀（見
    4382號偵查卷第46至56頁）在卷可稽，足認被告之自白與事
    實相符。本案事證明確，被告犯行堪以認定，應依法論科。
二、核被告所為，係犯刑法第320 條第1 項之竊盜罪。其先後多
    次竊盜犯行，時間緊接，且犯罪構成要件相同，顯係基於概
    括犯意反覆為之，為連續犯，應依刑法第56條之規定，論以
    一竊盜罪，並加重其刑。又被告曾受有事實欄所載有期徒刑
    之執行完畢，有刑案資料查註紀錄表及臺灣高等法院被告全
    國前案紀錄表在卷可按，其受有期徒刑之執行完畢5 年以內
    再犯本件有期徒刑以上之罪，為累犯，應依法遞加重其刑。
    再被告所為前揭事實欄一(三)之竊盜犯行（即94年度偵字第14
    0 號移送併案審理部分），雖未據起訴，惟此部分之犯行與
    已聲請簡易判決處刑部分，有連續犯之裁判上一罪關係，為
    起訴效力所及，本院自得併予審理。另按刑法第62條所規定
    之自首，以對於未發覺之罪，向有偵查權之機關或公務員自
    承犯罪，進而接受裁判為要件；而具有連續犯或牽連犯等裁
    判上一罪關係之犯罪，苟全部犯罪未被發覺前，行為人僅就
    其中一部分犯罪自首，固仍生全部自首之效力，反之，倘其
    中一部分犯罪已先被有偵查權之機關或公務員發覺，行為人
    事後方就其餘未被發覺之部分，自動供認其犯行時，因與上
    開自首之要件不符，自不得適用自首之規定減輕其刑（最高
    法院83年度台上字第3935號判決意旨參照）。查上開事實欄
    一(三)之竊盜犯行雖係被告主動至警局向員警供承而得知，然
    與該犯行具有連續犯裁判上之罪之前揭事實欄一(一)(二)之竊盜
    犯行，已先為警查獲而發覺，依前揭說明，其嗣後主動向員
    警供認前揭事實欄一(三)之竊盜犯行部分，自不得適用自首之
    規定減輕其刑，附此敘明。
三、原審為被告論罪科刑，固非無見，惟查：原審就被告所為前
    揭事實欄一(三)所載之竊盜犯行，未及併予審酌，逕以簡易判
    決處刑，尚有未洽，檢察官上訴意旨以被告為事實欄一(一)所
    載竊盜犯行後，復依被害人皮包內之姓名地址，向被害人之
    妻詐欺取財未遂，認此部分與前開竊盜案件有牽連犯之裁判
    上一罪關係指摘原判決不當，雖無理由（詳如後述），惟原
    判決既有可議之處，自應由本院予以撤銷改判，並依通常程
    序自為第一審判決。爰審酌被告年輕力壯，不思以己力賺錢
    花用，竟屢次以行竊方式不勞而獲，所為已侵害他人之財產
    法益，並考量其行竊次數甚多、犯罪手段尚稱平和、對於社
    會治安所生危害及犯罪後坦承犯行之態度等一切情狀，量處
    如主文所示之刑，以示懲儆。
四、至臺灣基隆地方法院檢察署93年度偵字第4142號移送併案意
    旨以：被告庚○○於93年6 月27日凌晨3 時許，在基隆市○○路83號前竊取丙○○所有之機車、皮包等物，因而得知丙○○住處資料，旋於同日上午7 時許，至丙○○基隆市○○○路住處，向丙○○之妻陳惠美佯稱丙○○在酒店內積欠消
    費款2,000 多元，並打傷服務小姐，醫藥費400 元，要求清
    償，幸陳惠美機警未付款而未得逞，因認被告此部分另涉有
    刑法第339 條第1 項、第3 項之詐欺取財未遂罪嫌，並與前
    揭竊盜間有牽連犯之裁判上一罪關係等語。惟按：刑法上之
    牽連犯，係指行為者意念中祇欲犯某罪，而其實施犯罪之方
    法，或其實施犯罪之結果，觸犯行為人目的行為以外之其他
    罪名而言。牽連犯的數行為間，有無方法或結果行為與目的
    行為之牽連關係存在，並應參酌行為時客觀的事實以為決定
    ，亦即在客觀上認其方法或結果行為，與犯罪之目的行為，
    有不可分離之直接密切關係，始克成立（最高法院79年台上
    字第547 號判例意旨參照）。查本案被告本意在竊取被害人
    丙○○之財物，係看見被害人酒醉，始另行起意以被害人積
    欠酒店款項、打傷服務小姐為由，至被害人住處行騙被害人
    之妻陳惠美等情，業據被告於本院審理時供述綦詳（見本院
    94年3 月1 日審判筆錄），顯見被告係於竊盜後，另行起意
    詐欺取財，其並非意在詐騙被害人之妻財物，而以竊取被害
    人皮包內資料之方法遂行其詐欺取財之目的甚明，且上開詐
    欺取財未遂與本案竊盜間客觀上亦查無任何結果之牽連關係
    ，是上開移送併辦犯行與本案論罪科刑之竊盜犯行間，顯無
    牽連犯之裁判上一罪關係，復未經起訴，本院自無從併予審
    理，應退回該署檢察官另為妥適之處理，併予敘明。
據上論結，應依刑事訴訟法第455 之1 第1 項、第3 項、第452
條、第369 條第1 項前段、第364 條、第299 條第1 項前段，刑
法第56條、第320 條第1 項、第47條，罰金罰鍰提高標準條例第
1條 前段，判決如主文。
本案經檢察官黃鴻達到庭執行職務。
中　　華　　民　　國　　94　　年　　3 　　月　　8 　　日
                  刑事第三庭審判長法    官  鄭景文
                                  法    官  曾雨明
                                  法    官  王美婷
以上正本證明與原本無異。
對於本件判決如有不服，應於收受送達後10日內，向本院提出上
訴書狀，上訴於臺灣高等法院，並按他造當事人之人數附具繕本
。
中　　華　　民　　國　　94　　年　　3 　　月　　8 　　日
                                  書 記 官   劉珍珍
附表：
┌──┬───┬───┬────┬───┬───┬───┐
│編號│竊  取│竊  取│竊   取 │竊  得│被害人│贓物之│
│    │時  間│地  點│方   式 │物  品│      │價值  │
├──┼───┼───┼────┼───┼───┼───┤
│1   │93年10│停放於│趁無人在│金牌4 │癸○○│約新台│
│    │月上旬│基隆市│左開船內│面    │      │幣（下│
│    │某日15│八斗子│，且船門│      │      │同）4 │
│    │時許  │漁港之│未上鎖之│      │      │千元  │
│    │      │「鑫福│際，侵入│      │      │      │
│    │      │祥」漁│船內徒手│      │      │      │
│    │      │船內  │竊取    │      │      │      │
├──┼───┼───┼────┼───┼───┼───┤
│2   │93年10│停放於│同上    │金牌1 │丁○○│約3 千│
│    │月上旬│基隆市│        │面    │      │元    │
│    │某日15│八斗子│        │      │      │      │
│    │時許  │漁港之│        │      │      │      │
│    │      │「滿瑞│        │      │      │      │
│    │      │富」漁│        │      │      │      │
│    │      │船內  │        │      │      │      │
├──┼───┼───┼────┼───┼───┼───┤
│3   │93年10│停放於│同上    │金牌1 │丑○○│約3 千│
│    │月10日│基隆市│        │面    │      │元    │
│    │14時許│八斗子│        │      │      │      │
│    │      │漁港之│        │      │      │      │
│    │      │「明達│        │      │      │      │
│    │      │鴻拾壹│        │      │      │      │
│    │      │號」漁│        │      │      │      │
│    │      │船內  │        │      │      │      │
├──┼───┼───┼────┼───┼───┼───┤
│4   │93年10│停放於│同上    │金牌2 │甲○○│約1千9│
│    │月12日│基隆市│        │面    │      │百元  │
│    │15時許│八斗子│        │      │      │      │
│    │      │漁港之│        │      │      │      │
│    │      │「信和│        │      │      │      │
│    │      │發拾陸│        │      │      │      │
│    │      │號」漁│        │      │      │      │
│    │      │船內  │        │      │      │      │
├──┼───┼───┼────┼───┼───┼───┤
│5   │93年10│停放於│同上    │金牌1 │壬○○│約3 千│
│    │月24日│基隆市│        │面    │      │元    │
│    │16時至│八斗子│        │      │      │      │
│    │17時許│漁港之│        │      │      │      │
│    │      │「金昇│        │      │      │      │
│    │      │億壹號│        │      │      │      │
│    │      │」漁船│        │      │      │      │
│    │      │內    │        │      │      │      │
├──┼───┼───┼────┼───┼───┼───┤
│6   │同上  │停放於│同上    │金牌1 │洪蘇清│約2 萬│
│    │      │基隆市│        │面    │花    │元    │
│    │      │八斗子│        │      │      │      │
│    │      │漁港之│        │      │      │      │
│    │      │「昇財│        │      │      │      │
│    │      │陸拾陸│        │      │      │      │
│    │      │號」漁│        │      │      │      │
│    │      │船內  │        │      │      │      │
├──┼───┼───┼────┼───┼───┼───┤
│7   │同上  │停放於│同上    │金牌6 │陳郭秀│約5 萬│
│    │      │基隆市│        │面    │華    │元    │
│    │      │八斗子│        │      │      │      │
│    │      │漁港之│        │      │      │      │
│    │      │「合生│        │      │      │      │
│    │      │參號」│        │      │      │      │
│    │      │漁船內│        │      │      │      │
├──┼───┼───┼────┼───┼───┼───┤
│8   │同上  │停放於│同上    │金牌2 │己○○│約2 千│
│    │      │基隆市│        │面    │      │元    │
│    │      │八斗子│        │      │      │      │
│    │      │漁港之│        │      │      │      │
│    │      │「新順│        │      │      │      │
│    │      │發」漁│        │      │      │      │
│    │      │船內  │        │      │      │      │
├──┼───┼───┼────┼───┼───┼───┤
│9   │93年10│位於基│趁左開報│金牌1 │子○○│約1 千│
│    │月31日│隆市環│關行內人│面    │      │餘元  │
│    │12時許│港街5 │員在門外│      │      │      │
│    │      │號A 棟│無人注意│      │      │      │
│    │      │1 樓之│之際，侵│      │      │      │
│    │      │「簡漁│入該報關│      │      │      │
│    │      │報關行│行內徒手│      │      │      │
│    │      │」內  │竊取    │      │      │      │
│    │      │      │        │      │      │      │
└──┴───┴───┴────┴───┴───┴───┘
附錄本案論罪科刑法條：
刑法第320條第1項
意圖為自己或第3 人不法之所有，而竊取他人之動產者，為竊盜
罪，處5 年以下有期徒刑、拘役或500元以下罰金。
